Inventaris van het archief van Johan de Witt, raadpensionaris van Holland, 1653-1672
Nationaal Archief, Den Haag
- Particuliere missiven, H
  - Missiven aan de Staten van Holland, aangetroffen tussen de particuliere missiven, H.3
    - Personen, H.3.2
      - Vivien, Nicolaes -, 1670; 3629; 2 stukken
        Dordts regent, neef van De Witt. Gedeputeerde vanwege de Staten-Generaal naar Leeuwarden.
        Geschreven vanuit Groningen en Leeuwarden
      - Walenburch, Adriaen van - en Joh. Arn. Bouckhorst, 1656; 3630; 1 stuk
        Van Walenburch: levensjaren 1608-1669, kanunnik van de Dom te Keulen; gezant van de keurvorst van Keulen.
      - Waldeck, Heinrich Wolrad graaf van -, 1664; 3631; 1 stuk
        Levensjaren: 1642-1664. Graaf van Waldeck-Eisenberg.
      - Wassenaer Obdam, Jacob van -, 3632; ...
        Geschreven aan boord van het schip "Eendracht" op de rede van Hellevoetsluis.
        Levensjaren 1610-1665. Luitenant-admiraal.
      - Wassenaer Warmond, Jan van - 1660, 1 stuk; 3633
        Geschreven vanuit Warmond.
        Levensjaren: 1624-1687. Heer van Warmond, lid van de Ridderschap van Holland.
      - Weimann, Daniel -, 1653-1661; 3634; 6 stukken
        Geschreven vanuit Den Haag en z.d.
        Weimann: levensjaren 1621-1661. Regeringsraad, later kanselier van het hertogdom Kleef, en envoyé van de keurvorst van Brandenburg.
      - Weimann, Daniel - en Johan Copes, 3635
        Weimann: zie inv.nr. 3634.
      - With, Witte Cornelisz. de -, 1657; 3636; 4 stukken
        Geschreven aan boord van het schip "Brederode" kruisende voor de kust van het land, Texel en op het rendezvous.
        Levensjaren: 1599-1658. Vice-admiraal.
      - Wits, Claes -, 1665; 3637; 1 stuk
        Enkhuizens regent.
      - Witsen, Cornelis -, 1666; 3638; ...
        Levensjaren: 1605-1669. Amsterdams regent, gedeputeerde ter Staten-Generaal vanwege Holland.
      - Witt, Johan de -, 1664-1665; 3639; 2 stukken
        Geschreven vanuit Deventer en aan boord van het schip "De Lieffde" zeilende ten NWW van Texel.
      - Witt, Johan de - Johansz., 1666; 3640; 1 stuk
        Levensjaren 1618-1676. Dordts regent, gedeputeerde ter Staten-Generaal vanwege Holland. Neef van de raadpensionaris.
      - Wtenbogaert, J. -, 1664; 3641; 1 stuk
      - Zuylen, Jan van -, 1668; 3642; 1 stuk
  - Missiven aan de Gecommitteerde Raden, aangetroffen tussen de particuliere missiven, H.4
    - Missiven afkomstig van instellingen, H.4.1
      - Zeeland, Staten van -, 1665; 3643; 1 stuk
      - Zeeland, Gecommitteerde Raden van -, 1665; 3644; 1 stuk
      - Kwartier van Nijmegen in de Staten van Gelderland, gedeputeerden van het -, 1658; 3645; 2 stukken
    - Missiven afkomstig van personen, H.4.2
      - Celck, J. van der -, 1653; 3646; 1 stuk
      - Groenendijck, D. van -, 1672; 3647; 1 stuk
        Ontvanger te Gouda.
        Geschreven te Gouda.
      - Lopes d' Ulhoa, Diego -, 1663; 3648; 1 stuk
      - Pesters, Johan -, 3649
        Onzeker of deze brief bestemd was voor de Staten van Holland, daar hij geadresseerd isaan de Edel Mogende Heeren.
        Levensjaren 1620-1703. Rentmeester van de domeinen van Dalhem en Herzogenrath.
      - Rottermont, Simon -, 1672; 3650; 1 stuk
        Geschreven te Dordrecht.
        Levensjaren: 1620-1658. Dordts regent.
      - Wolff, N.N. van der -, 1653; 3651; 1 stuk